ACORDAO-COMPLETO-2404176

ACÓRDÃO DE RELAÇÃO

ACÓRDÃO DE RELAÇÃO 4773/2020 ATA 12/2020 - SEGUNDA CÂMARA

Acórdão 4773/2020-TCU-Segunda Câmara
Considerando que se trata de representação sobre os indícios de irregularidade no Pregão Eletrônico nº 32/2019 conduzido pelo Grupamento de Apoio de São José dos Campos (GAP-SJC) sob o valor de R$ 24.463.466,05 para o registro de preços em prol de equipamentos de TI destinados ao atendimento de demandas nos parques de computadores, na digitalização de documentos e na realização de reuniões e apresentações com o uso de projeção de imagens;
Considerando que, por meio do Acórdão 10599/2019-TCU-Segunda Câmara sob a minha relatoria, a presente representação foi conhecida para, no mérito, ser considerada parcialmente procedente e foi proferida determinações ao GAP-SJC para o monitoramento pela Secretaria de Fiscalização de Tecnologia da Informação (Sefti) nos seguintes termos:
" (...) 9.1. conhecer da presente representação, por atender aos requisitos de admissibilidade previstos no art. 237, VII, do RITCU e no art. 113, § 1º, da Lei nº 8.666, de 1993, para, no mérito, considerá-la parcialmente procedente, diante dos elementos de convicção até aqui obtidos pelo TCU;
9.2. considerar prejudicado, por perda de objeto, o pedido de cautelar suspensiva;
9.3. determinar, nos termos do art. 43, I, da Lei nº 8.443, de 1992, e do art. 250, II, do RITCU, que o Grupamento de Apoio de São José dos Campos (GAP-SJC) atente para a observância do art. 3º, § 1º, I, da Lei nº 8.666, de 1993, ante a eventual inclusão de exigências com o potencial de restrição à competitividade nos editais dos processos licitatórios, sem a justificativa técnico-econômica, a exemplo das exigências de placa principal e de placa da Bios, com o mouse e o teclado, do mesmo fabricante, além da dimensão máxima para os gabinetes pelo Small Form Factor (SFF) e da eventual menção à marca para determinado produto;
9.4. determinar, nos termos do art. 43, I, da Lei nº 8.443, de 1992, e do art. 250, II, do RITCU, que o Centro de Controle Interno do Comando da Aeronáutica promova a avaliação sobre a economicidade, ou não, dos valores unitários inerentes ao expressivo orçamento para o referido Pregão Eletrônico 32/2019 (PE SRP 32/2019) sob o montante de R$ 24.463.466,05, devendo informar o TCU sobre o resultado dessa avaliação, no prazo de 60 (sessenta) dias contados da ciência desta deliberação, com a efetiva evidenciação, entre outros elementos, sobre a compatibilidade das correspondentes aquisições com a Instrução Normativa n.º 1, de 10 de janeiro de 2019, da Secretaria de Gestão do Ministério da Economia";
Considerando que, em resposta às determinações, o GAP-SJC apresentou tempestivamente a avaliação sobre a economicidade dos valores unitários do Pregão Eletrônico n.º 32/2019 e a informação sobre a desnecessidade de assegurar a compatibilidade das correspondentes aquisições com a Instrução Normativa nº 1, de 10/1/2019, da Secretaria de Gestão do Ministério da Economia, dando o cumprimento à determinação proferida no item 9.4 do Acórdão 10599/2019-TCU-Segunda Câmara;
Os Ministros do Tribunal de Contas da União, reunidos em Sessão de 2ª Câmara, ACORDAM, por unanimidade, com fundamento nos arts. 143, inciso V, alínea "a", 235, 237, inciso VI e parágrafo único, e 250, incisos I e II, do Regimento Interno do TCU, aprovado pela Resolução nº  246, de 2011, em considerar cumprida a determinação proferida pelo item 9.4 do Acordão nº 10.599/TCU-2ª Câmara, diante dos elementos de convicção até aqui obtidos pelo TCU, e prolatar as determinações abaixo indicadas, de acordo com os pareceres emitidos nos autos:
1. Processo TC-Processo 021.751/2019-6 (REPRESENTAÇÃO - MONITORAMENTO) 
	1.1. Órgão: Grupamento de Apoio de São Jose dos Campos.
	1.2. Relator: Ministro-Substituto André Luís de Carvalho.
	1.3. Representante do Ministério Público: não atuou.
	1.4. Unidade Técnica: Secretaria de Fiscalização de Tecnologia da Informação (Sefti) .
	1.5. Representação legal: não há.
	1.6. Determinar à Sefti que adote as seguintes medidas:
	1.6.1. envie a cópia do presente Acórdão, com o parecer da unidade técnica ao representante e ao Grupamento de Apoio de São José dos Campos (GAP-SJC) , para ciência; e
	1.6.2. arquive o presente processo, diante dos elementos de convicção até aqui obtidos pelo TCU.

Segunda Câmara

ANDRÉ DE CARVALHO

não há.

Não atuou.

REPRESENTAÇÃO (REPR)

Secretaria de Fiscalização de Tecnologia da Informação (Sefti).